臺灣高等法院臺中分院刑事判決　　　　　　　　　九十四年度上訴字第一五七號
　　上　訴　人
　　即　被　告　甲○○　男　四.
右上訴人因違反毒品危害防制條例案件，不服臺灣南投地方法院九十四年度訴字第一
四四號中華民國九十四年四月十八日第一審判決（起訴案號：臺灣南投地方法院檢察
署九十四年度偵字第一五七號，移送併辦案號：九十四年度毒偵字第三四一號），提
起上訴，本院判決如左：
      主  文
上訴駁回。
      事實及理由
一、本案經本院審理結果，認第一審判決認事用法及量刑均無不當，應予維持，並引
    第一審判決書記載之事實、證據及理由。（如附件）
二、被告上訴意旨略以：原審量刑過重，請求減輕云云。惟查：被告前因違反麻醉藥
    品管理條例案件，經觀察、勒戒後送強制戒治，由本院以八十七年度上易字第一
    ○六八號判決免刑確定，復於九十一年間因違反毒品危害防制條例案件，先送強
    制戒治，於九十二年十一月二十三日執行完畢釋放，並由臺灣南投地方法院檢察
    署檢察官提起公訴，由原審法院以九十一年度訴字第七一九號判處有期徒刑九月
    確定，於九十三年八月十一日縮刑期滿執行完畢，被告於五年內，猶無悔改之意
    再為本件犯行，本院認施用毒品，除戕害自身之健康、生命外，並已衍生危害家
    庭之不良後果，且損及社會、國家之整體利益，被告既曾施用毒品，經法院判處
    有期徒刑，並已執行完畢，尚不能深切體悟，自愛自重，猶不顧施用毒品對其個
    人、家庭及社會、國家所造成之危害及負累，而再犯之，難認其罪責係屬輕微，
    自應受相當之刑罰制裁，始符社會正義，參酌施用第一級毒品海洛因之法定刑為
    六月以上五年以下有期徒刑之罪。原審審酌被告之素行、犯罪之動機、情節、所
    生危害及其他犯罪情節並犯後之態度等一切情狀，量處有期徒刑一年，量刑難謂
    過重，被告上訴顯無理由，應予駁回。
三、據上論斷，應依刑事訴訟法第三百七十三條、第三百六十八條，判決如主文。
中　　　華　　　民　　　國　　九十四　　年　　　六　　　月　　　十五　　日
                                    臺灣高等法院臺中分院刑事第四庭
                                          審判長法　官　洪　耀　宗
                                                法　官　江　德　千
                                                法　官　劉　登　俊
右正本證明與原本無異。
如不服本判決應於收受送達後十日內向本院提出上訴書狀，其未敘述上訴之理由者並
得於提起上訴後十日內向本院補提理由書（均須按他造當事人之人數附繕本）。
                                                書記官　鄧　智　惠
中　　　華　　　民　　　國　　九十四　　年　　　六　　　月　　　十六　　日
                                                                        Ｉ
附件
臺灣南投地方法院刑事判決                          九十四年度訴字第一四四號
    公  訴  人  臺灣南投地方法院檢察署檢察官
    被      告  甲○○  男  四十六歲（民國○○○年○○月○○○日生）
                        住南投縣草屯鎮○○里○○路○段四三一巷八號
                        身分證統一編號：Ｍ一二三八八三號
右列被告因違反毒品危害防制條例案件，經檢察官提起公訴（九十四年度毒偵字第一
五七號）及移送併辦審理（九十四年度毒偵字第三四一號），被告在本院準備程序進
行中就被訴事實為有罪之陳述，本院合議庭裁定由受命法官獨任依簡式審判程序，判
決如左：
    主  文
甲○○連續施用第一級毒品，累犯，處有期徒刑壹年，扣案之第一級毒品海洛因含袋
重拾貳點貳捌公克沒收銷燬之，空包裝袋肆個、葡萄糖壹包、注射針筒陸支、夾鍊袋
參拾肆個均沒收。
    事  實
一、甲○○前因違反麻醉藥品管理條例案件，經觀察、勒戒後送強制戒治，由臺灣高
    等法院臺中分院以八十七年度上易字第一○六八號判決免刑確定，復於民國九十
    一年間因違反毒品危害防制條例案件，先送強制戒治，於九十二年十一月二十三
    日執行完畢釋放，並由臺灣南投地方法院檢察署檢察官提起公訴，由本院以九十
    一年度訴字第七一九號判處有期徒刑九月確定，於九十三年八月十一日縮刑期滿
    執行完畢。詎甲○○猶不思悔改，竟基於施用第一級毒品之概括犯意，自九十三
    年十月底某日起至九十四年三月十一日上午八時許止，在其南投縣草屯鎮○○路
    ○段四三一巷八號住處，以注射針筒注射之方式，連續施用第一級毒品海洛因多
    次。嗣(1)於九十四年一月二十三日上午十一時十分許，為警循線在同鎮○○路六
    六八巷內查獲上情，並扣有第一級毒品海洛因三包（含袋重三點零八公克）、其
    所有供施用第一級毒品使用之葡萄糖一包（含袋重一點七四公克）、注射針筒一
    支及預備供施用第一級毒品海洛因使用之夾鍊袋三十四個；(2)於九十四年三月十
    一日十時許，為警在其上開住處查獲，並扣得摻有葡萄糖之第一級毒品海洛因一
    包（含袋重九點二公克）、其所有供施用第一級毒品海洛因使用之注射針筒五支
    。
二、案經南投縣政府警察局草屯分局報告臺灣南投地方法院檢察署檢察官偵查起訴及
    移送併辦審理，本院改依簡式審判程序審理。
    理  由
一、訊據被告甲○○對於右揭事實坦承不諱，核與為警採集其尿液送驗結果呈嗎啡陽
    性反應相符，此有詮昕科技股份有限公司九十四年二月十五日編號第00000
    000號、九十四年三月二十二日編號第00000000號濫用藥物尿液檢驗
    報告各一份附卷可稽，並有第一級毒品四包（含第一次為警查獲之三包及第二次
    為警查獲摻有葡萄糖一包）、注射針筒六支、葡萄糖一包、夾鍊袋三十四個扣案
    可憑，復有查獲現場及扣案物照片計十二幀存卷可參。被告前因違反麻醉藥品管
    理條例案件，經觀察、勒戒後送強制戒治，由臺灣高等法院臺中分院以八十七年
    度上易字第一○六八號判決免刑確定，復於九十一年間復因違反毒品危害防制條
    例案件，經送強制戒治，於九十二年十一月二十三日執行完畢釋放，亦有臺灣高
    等法院被告全國前案紀錄表及刑案資料查註紀錄表各一份在卷可憑，本件事證明
    確，被告犯行堪予認定。
二、按海洛因屬毒品危害防制條例第二條第二項第一款所指之第一級毒品，核被告甲
    ○○所為，係違反毒品危害防制條例第十條第一項之施用第一級毒品罪。其施用
    前持有第一級毒品之低度行為，已為施用之高度行為所吸收，不另論罪。被告所
    為多次施用第一級毒品之行為，時間緊接，所犯罪名相同，顯係出於概括之犯意
    為之，為連續犯，應依刑法第五十六條之規定以一罪論，並加重其刑。又被告前
    因違反毒品危害防制條例案件，由本院以九十一年度訴字第七一九號判處有期徒
    刑九月確定，於九十三年八月十一日縮刑期滿執行完畢，五年內再犯本件最重本
    刑為有期徒刑以上之罪，為累犯，應依刑法第四十七條之規定加重其刑，並遞加
    重之。檢察官雖僅就被告自九十三年十月底某日起至九十四年一月二十三日上午
    八時許止有施用第一級毒品部分犯行起訴，然未起訴部分核與起訴部分有連續犯
    之裁判上一罪關係，並經檢察官移送併辦審理，本院自應併予審究。爰審酌被告
    (1)施用毒品時間非短，前經判刑仍不知戒絕；(2)施用毒品犯罪係自戕行為，對他
    人權益損害非鉅；(3)犯罪後坦承犯行，態度良好等一切情狀，量處如主文所示之
    刑。扣案之第一級毒品海洛因含袋重十二點二八公克（含第一次查獲之三包及第
    二次查獲摻有葡萄糖之一包），應依毒品危害防制條例第十八條第一項前段規定
    沒收銷燬之（第二次查獲摻有葡萄糖之一包，因葡萄糖與海洛因無法析離，故應
    整包沒收銷燬之），空包裝袋四個（即上開第一級毒品海洛因之包裝袋）、注射
    針筒六支（含第一次為警查獲之一支及第二次為警查獲之五支）、葡萄糖一包（
    被告供稱該包為葡萄糖，起訴書雖記載為第一級毒品海洛因，然並無證據證明該
    包為第一級毒品海洛因，故不依毒品危害防制條例第十八條第一項前段規定沒收
    銷燬之，併此敘明），為被告所有且供施用第一級毒品海洛因使用，夾鍊袋三十
    四個為被告所有且預備供施用第一級毒品海洛因使用，均依刑法第三十八條第一
    項第二款規定沒收。
三、被告於九十四年三月十一日上午十時許，為警查獲後採集尿液送驗結果呈安非他
    命類陽性反應，此有詮昕科技股份有限公司九十四年三月二十二日編號第000
    00000號濫用藥物尿液檢驗報告各一份附卷可稽，被告此部分另涉違反毒品
    危害防制條例第十條第二項之施用第二級毒品罪嫌，應由檢察官另為妥適之處置
    ，併此敘明。
據上論斷，應依刑事訴訟法第二百七十三條第一項前段、第二百九十九條第一項前段
，毒品危害防制條例第十條第一項、第十八條第一項前段、第二十三條第二項，刑法
第十一條前段、第五十六條、第四十七條、第三十八條第一項第二款，判決如主文。
本案經檢察官蔣志祥到庭執行職務。
中      華      民      國      九十四    年      四    月    十八    日
                                      臺灣南投地方法院刑事第二庭
                                          法  官  洪  挺  梧
右正本證明與原本無異。
如不服本判決，應於判決送達後十日內向本院提出上訴狀( 應附繕本 )。「切勿逕送
上級法院」。
                                          書記官  宋　凰　菁
中      華      民      國      九十四    年      四    月    十八    日
「告訴人或被害人對於判決如有不服具備理由請求檢察官上訴者，其上訴期間之計算
係以檢察官收受判決正本之日期為準」
毒品危害防制條例第十條
施用第一級毒品者，處六月以上五年以下有期徒刑。
施用第二級毒品者，處三年以下有期徒刑。
